臺灣板橋地方法院刑事判決
公　訴　人　臺灣板橋地方法院檢察署檢察官
被　　　告　甲○○
上列被告因違反毒品危害防制條例案件，經檢察官提起公訴（95
年度毒偵字第6935號）及移送併案審理（95年度毒偵字第6844號
、第6866號），被告於準備程序中為有罪之陳述，經本院合議庭
裁定由受命法官進行簡式審判程序獨任審理，本院判決如下：
    主  文
甲○○施用第一級毒品，累犯，處有期徒刑壹年月。扣案之第
一級毒品海洛因貳包（分別為：淨重零點零貳公克、空包裝重零
點壹玖公克；淨重零點零公克、空包裝重零點貳公克），沒
收銷燬之。扣案之上開海洛因之外包裝袋貳個、注射針筒壹支，
均沒收之。
    事  實
一、甲○○前於民國九十一年間，因施用毒品案件，經本院以九
    十一年度毒聲字第三九○號裁定送觀察、勒戒後，認無繼續
    施用毒品之傾向而釋放出所，並由臺灣板橋地方法院檢察署
    檢察官於九十一年二月二十五日以九十一年度毒偵字第五九
    六號為不起訴處分確定；復於九十一年間，因施用毒品案件
    ，經本院以九十一年度毒聲字第一八四五號裁定送觀察、勒
    戒後，因認有繼續施用毒品之傾向，再經本院以九十一年度
    毒聲字第二一六○號裁定令入戒治處所施以強制戒治後，嗣
    經本院以九十一年度毒聲字第四一五五號裁定停止戒治並付
    保護管束，於九十二年七月八日保護管束期滿而強制戒治執
    行完畢，並經本院於九十一年十一月四日以九十一年度訴字
    第一五五四號判處有期徒刑七月確定；又於九十二年間，因
    施用毒品案件，經本院於九十二年九月一日以九十二年度訴
    字第一四二一號，以其施用第一級毒品罪判處有期徒刑八月
    ，及施用第二級毒品罪判處有期徒刑四月，併定應執行有期
    徒刑十月確定，上開有期徒刑七月及十月，經接續執行，於
    九十三年七月十三日縮刑假釋出監並交付保護管束，於九十
    三年十一月十四日保護管束期滿，假釋未經撤銷而執行完畢
    ；再於九十三年間，因施用毒品案件，經本院於九十四年三
    月二十八日以九十四年度訴字第一三八號，以其連續施用第
    一級毒品罪判處有期徒刑十月，及施用第二級毒品罪判處有
    期徒刑三月，併定應執行有期徒刑一年確定，於九十五年四
    月三日縮刑期滿執行完畢。詎其仍不知悔改，於前揭強制戒
    治執行完畢釋放後五年內，竟基於施用第一級毒品海洛因之
    包括犯意，密集自九十五年七月九日起至九十六年二月五日
    止，在臺北縣三重市○○○街八六巷四六號住處，以將海洛
    因摻水以針筒注射血管之方式，約兩、三天施用第一級毒品
    海洛因一次。嗣於下列時地為警查獲：(1)九十五年七月九日
    下午三時三十分許，在臺北縣三重市○○路○段六六號前，
    並扣得第一級毒品海洛因一包（淨重零點零二公克、空包裝
    重零點一九公克）及該海洛因外包裝袋一個；(2)於九十五年
    八月九日晚上七時四十七分許，在臺北縣三重市○○路○段
    一四七號；(3)於九十五年十月九日下午二時三十分許，在臺
    北縣三重市○○○路信義公園前，並扣得第一級毒品海洛因
    一包（淨重零點零三公克、空包裝重零點二三公克）及其該
    海洛因外包裝袋一個；(4)九十六年二月七日下午二時四十分
    許，在臺北縣三重市○○路與大智街口，並扣得其所有供施
    用第一級毒品海洛因所用之海洛因針筒一支。再均經採驗尿
    液，而查悉上情。
二、案經臺北縣政府警察局三重分局、臺北市政府警察局大安分
    局分別移送臺灣板橋地方法院檢察署檢察官偵查起訴及移送
    併辦。
    理  由
一、按除被告所犯為死刑、無期徒刑、最輕本刑為三年以上有期
    徒刑之罪或高等法院管轄第一審案件者外，於第一次審判期
    日前之準備程序進行中，被告先就被訴事實為有罪之陳述時
    ，審判長得告知被告簡式審判程序之旨，並聽取當事人、代
    理人、辯護人及輔佐人之意見後，裁定進行簡式審判程序，
    刑事訴訟法第二百七十三條之一第一項定有明文。經核本件
    被告甲○○所犯係死刑、無期徒刑、最輕本刑為三年以上有
    期徒刑以外之罪，其於準備程序中就被訴事實為有罪之陳述
    ，經法官告知簡式審判程序之旨，並聽取公訴人及被告之意
    見後，本院合議庭認宜進行簡式審判程序，爰依首揭規定合
    議裁定由受命法官獨任進行簡式審判程序，合先敘明。
二、上揭事實，業據被告甲○○於本院審理時坦承不諱（見本院
    卷第七九頁），且其於上揭時地分別為警查獲時所採取之尿
    液，經分別送請台灣檢驗科技股份有限公司、台灣尖端先進
    生技醫藥股份有限公司檢驗結果，鴉片呈陽性反應，有台灣
    檢驗科技股份有限公司九十五年七月二十四日報告編號CH/2
    006/70299 號、九十五年八月二十四日CH/2006/80617 濫用
    藥物尿液檢驗報告、九十六年三月一日報告編號CH/2007/20
    679 號及台灣尖端先進生技醫藥股份有限公司九十五年十月
    十八日報告序號大安-4號濫用藥物檢驗報告各一紙附卷可稽
    。且被告於上揭時地為警查獲時，有白粉二包、被告所有供
    注射第一級毒品海洛因使用之針筒一支扣案可資佐證，而該
    白粉經法務部調查局鑑定結果，認含有海洛因成分（分別為
    ：淨重零點零二公克、空包裝重零點一九公克；淨重零點零
    三公克、空包裝重零點二三公克），有該局九十五年八月八
    日調科壹字第060012239 號、九十五年十二月十二日調科壹
    字第09523045660 號鑑定通知書各一紙附卷可稽，足徵被告
    前開自白與事實相符，應堪採信。又被告曾於九十一年間，
    因施用毒品案件，經本院以九十一年度毒聲字第三九○號裁
    定送觀察、勒戒後，認無繼續施用毒品之傾向而釋放出所，
    並由臺灣板橋地方法院檢察署檢察官於九十一年二月二十五
    日以九十一年度毒偵字第五九六號為不起訴處分確定；復於
    九十一年間，因施用毒品案件，經本院以九十一年度毒聲字
    第一八四五號裁定送觀察、勒戒後，因認有繼續施用毒品之
    傾向，再經本院以九十一年度毒聲字第二一六○號裁定令入
    戒治處所施以強制戒治後，嗣經本院以九十一年度毒聲字第
    四一五五號裁定停止戒治並付保護管束，於九十二年七月八
    日保護管束期滿而強制戒治執行完畢，有臺灣高等法院被告
    前案紀錄表一件附卷可憑，是被告顯係於強制戒治期滿後五
    年以內再施用第一級毒品海洛因。本件事證明確，被告上開
    犯行洵堪認定。
三、查海洛因係毒品危害防制條例第二條第二項所稱之第一級毒
    品，不得持有、施用，被告竟持之以施用，核其所為，係犯
    毒品危害防制條例第十條第一項之施用第一級毒品罪。其持
    有海洛因後，進而施用，其持有海洛因行為應被其施用之行
    為所吸收，不另論罪。再被告於九十一年間，因施用毒品案
    件，經本院於九十一年十一月四日以九十一年度訴字第一五
    五四號判處有期徒刑七月確定；又於九十二年間，因施用毒
    品案件，經本院於九十二年九月一日以九十二年度訴字第一
    四二一號，以其施用第一級毒品罪判處有期徒刑八月，及施
    用第二級毒品罪判處有期徒刑四月，併定應執行有期徒刑十
    月確定，上開有期徒刑七月及十月，經接續執行，於九十三
    年七月十三日縮刑假釋出監並交付保護管束，於九十三年十
    一月十四日保護管束期滿，假釋未經撤銷而執行完畢；再於
    九十三年間，因施用毒品案件，經本院於九十四年三月二十
    八日以九十四年度訴字第一三八號，以其連續施用第一級毒
    品罪判處有期徒刑十月，及施用第二級毒品罪判處有期徒刑
    三月，併定應執行有期徒刑一年確定，於九十五年四月三日
    縮刑期滿執行完畢，此有臺灣高等法院被告前案紀錄表一件
    可按，其於有期徒刑執行完畢後五年內，故意再犯本件有期
    徒刑以上之罪，為累犯，依法加重其刑。爰審酌被告有施用
    毒品犯罪前科，已如前述，素行非佳，而其經強制戒治後仍
    再犯相同罪行，顯見意志不堅，惟念其犯罪係戕害自身，尚
    未害及他人，所犯情節非重，及犯罪後承認犯行，態度非差
    等一切情狀，量處如主文所示之刑。又扣案之白粉二包確係
    第一級毒品海洛因（分別為：淨重零點零二公克、空包裝重
    零點一九公克；淨重零點零三公克、空包裝重零點二三公克
    ），已如前述，爰依毒品危害防制條例第十八條第一項前段
    之規定，宣告沒收併銷燬之。送鑑耗損之海洛因粉末既已滅
    失，自無庸宣告沒收。而扣案之上開海洛因外包裝袋二個、
    注射針筒一支，係被告所有，供施用第一級毒品海洛因犯罪
    之物，業據被告於本院審理時供述在卷，爰依刑法第三十八
    條第一項第二款之規定併予宣告沒收。
四、又公訴人起訴事實雖未敘及被告於九十五年七月九日以外施
    用第一級毒品之犯行（即包含九十六年度毒偵字第一五九三
    號及移送併辦之九十五年度毒偵字第六八四四、六八六六號
    ）惟該等事實與公訴人起訴之犯罪事實具包括一罪關係，應
    為起訴效力所及，自在本院所得審理之範圍，併此敘明。
據上論斷，應依刑事訴訟法第二百七十三條之一第一項、第二百
九十九條第一項前段，毒品危害防制條例第十條第一項、第十八
條第一項前段，刑法第十一條前段、第四十七條第一項、第三十
八條第一項第二款，判決如主文。
本案經檢察官張誌洋到庭執行職務。
中　　華　　民　　國　　96　　年　　3 　　月　　30　　日
                  刑事第五庭    法　官  李麗珠
上列正本證明與原本無異。
如不服本判決，應於送達後十日內向本院提出上訴狀
                                書記官  林政良
中　　華　　民　　國　　96　　年　　3 　　月　　30　　日
附錄本判決論罪法條：
毒品危害防制條例第10條：
施用第1級毒品者，處6月以上5年以下有期徒刑。
施用第2級毒品者，處3年以下有期徒刑。
